臺灣臺中地方法院刑事判決　　　　　　　　　　　　　九十三年度易字第七六六號
　　公　訴　人　臺灣臺中地方法院檢察署檢察官
　　被　　　告　甲○○
右列被告因竊盜案件，經檢察官聲請簡易判決處刑（九十三年度偵字第四００號），
本院臺中簡易庭認為不宜適用簡易程序，移由刑事庭改依通常程序審理，判決如左：
    主  文
甲○○無罪。
    理  由
一、公訴意旨略以：被告甲○○意圖為自己不法之所有，於民國八十三年四月八日十
    四時許，在彰化縣彰化市石牌莊三之二號前，竊取乙○○所有之車照號碼ＰＱ－
    八三九二號自小客車；復另行起意，於八十九年十二月三十一日，在南投縣南投
    市○○路四六六巷三號十六樓，竊取丙○○所有之鈔票保存簿一本、奧運金幣一
    套；再於九十年六月八日十三時許，在台中縣梧棲鎮○○路四百號前，竊取戊○○所有之牌照號碼Ｈ五－二三三六號自小客車，得手後將Ｈ五－二三三六號車牌
    拆下，改懸掛前開竊得之ＰＱ－八三九二號車牌使用，並將鈔票保存簿、奧運金
    幣等物置於車內。嗣被告駕駛竊得之Ｈ五－二三三六號自小客車搭載丁○○（業
    經臺灣彰化地方法院檢察署檢察官以九十一年度偵緝字第三二六號不起訴處分確
    定）於九十年六月二十五日十九時四十分許，在彰化縣彰化市三村里三村莊六十
    四號前遇警盤查，竟加速衝撞，該車隨即掉落排水溝中，被告及丁○○分頭逃逸
    ，始為警查獲上情。因認被告涉有刑法第三百二十條第一項之竊盜罪嫌。
二、按犯罪事實應依證據認定之，無證據不得認定犯罪事實；又不能證明被告犯罪者
    ，應諭知無罪之判決，刑事訴訟法第一百五十四條第二項、第三百零一條第一項
    分別定有明文。次按認定不利於被告之事實，須依積極證據，苟積極證據不足為
    不利於被告事實之認定時，即應為有利於被告之認定，更不必有何有利之證據；
    且認定犯罪事實所憑之證據，雖不以直接證據為限，間接證據亦包括在內，然而
    無論直接或間接證據，其為訴訟上之證明，須於通常一般人均不致有所懷疑，而
    得確信為真實之程度者，始得據為有罪之認定；以上各有最高法院三十年上字第
    八一六號、七十六年台上字第四九八六號等判例意旨可資參酌。
三、公訴意旨認為被告甲○○涉有刑法之竊盜罪嫌，無非是以下列證據方法及推論為
    憑：(一)從證人丁○○、宋胤鑑之證詞可證被告確有駕駛Ｈ五－二三三六自小客車
    搭載丁○○於前述時地遇警盤查；(二)被告如未於前揭時地竊取乙○○、丙○○、
    戊○○等人之財物，為何遇警盤查時即駕車衝撞警察後逃逸，且於偵查中仍執意
    否認於前開時地駕駛該部自小客車搭載丁○○，顯係畏罪情虛，其竊盜犯行堪以
    認定。惟被告經本院訊問後，雖供承確有駕駛前述自小客車搭載丁○○，於遇警
    盤查時，車輛掉落排水溝，然堅決否認涉嫌前開犯行，辯稱：掉落排水溝之該部
    自小客車乃丁○○所駕駛至其住處，要求他載她前往彰化尋人，非他所竊，且該
    車所懸掛之ＰＱ－八三九二號車牌如何而來，他也不知情，至於鈔票保存簿及奧
    運金幣則是他與丁○○於某日在南投縣草屯鎮○○路一處遊覽車休息處，以新台
    幣（下同）一萬餘元之代價，向一位綽號「銘宏」之不詳身分成年男子所購得等
    語。經查：
    (一)被害人乙○○、丙○○、戊○○確有於前述時地失竊自小客車、鈔票保存簿及
      奧運金幣等財物，上開事實業據本院調取臺灣彰化地方法院檢察署九十一年度
      偵緝字第三二六號卷，審閱該案內上述三名被害人之警詢筆錄（當事人均同意
      作為證據，本院審酌該言詞陳述作成時之情況，亦認為適當）、「車籍作業系
      統－查詢認可資料」二紙、贓物認領保管單三份、贓物照片四張等證據方法無
      誤。
    (二)又被告駕駛改懸掛ＰＱ－八三九二號車牌之Ｈ五－二三三六號自小客車搭載丁○○，於九十年六月二十五日十九時四十分許，在彰化縣彰化市三村里三村莊
      六十四號前遇警盤查，車輛掉落排水溝中，而為警從車內起出前述之鈔票保存
      簿及奧運金幣等情節，業據證人丁○○於本院審理時具結證明屬實，被告亦供
      承在卷，故被告確實持有被害人乙○○、丙○○、戊○○所失竊之財物。
    (三)然被告雖為警查獲持有被害人失竊之財物，因距各被害人所失竊之時間，已有
      相當時日，故無法使人確信即係被告所竊而至無所懷疑之程度。
    (四)尤其，證人丁○○於本院審理時具結證述：她不知被告事前如何取得該部掉落
      排水溝中之自小客車，但被告於事後曾向她表示是一名綽號「阿聰」之人將該
      部自小客車寄放在被告處；奧運金幣是案發前幾天被告在彰化向友人所購得，
      當時她在場；至於被告如何取得鈔票保存簿，她並不知情等語（見本院卷第五
      九、六一頁），致更難認定被告涉有前揭竊盜罪嫌。
    (五)另被告駕駛該輛自小客車掉落排水溝後，警方尚有從車內扣得第一級毒品海洛
      因三小包（毛重約一‧八公克）、第二級毒品安非他命一小包（毛重約０‧三
      公克），事經檢察官偵查後，以被告此部分持有毒品之行為，與前曾判決確定
      之他案具有連續犯之裁判上一罪關係，而予不起訴處分確定之事實，有不起訴
      處分書在卷可憑。故被告當天縱有遇警盤查而加速衝撞後逃逸之行為，然是否
      即係對於檢察官所指之竊盜罪，畏罪情虛之表現，亦或出於持有上述毒品所致
      ，顯有可再斟酌之餘地；如此一來，也就無法使人徒憑被告此項反應，充分斷
      定必有前開竊盜之犯行。
四、綜合前述，檢察官所舉前開各項證據方法因仍有前述各項疑點而未能使人確信至
    真實之程度，本院乃基於罪疑唯輕，予無罪之判決。至被告是否另涉贓物罪嫌，
    乃別一問題，應由檢察官另行偵查。
據上論斷，應依刑事訴訟法第四百五十二條、第三百零一條第一項，判決如主文。
中      華      民      國      九十三      年      八    月    三十一  日
                                        審判長法  官  吳進發
                                              法  官  唐敏寶
                                              法  官  莊深淵
右正本證明與原本無異。
如不服本判決，應於送達後十日內向本院提出上訴狀（須附繕本），上訴於台灣高等
法院台中分院。
                                              書記官
中      華      民      國      九十三      年      八    月    三十一  日
